臺灣臺南地方法院刑事判決

110年度交簡上字第114號
上  訴  人  杜懷清
即  被  告          



選任辯護人  蔡佳渝律師
上列上訴人即被告因過失傷害案件，不服本院中華民國110年4月
30日第一審簡易判決（110年度交簡字第781號，聲請簡易判決處
刑書案號：110年度調偵字第469號）提起上訴，本院管轄之第二
審合議庭判決如下：
    主  文
上訴駁回。
杜懷清緩刑貳年，並應履行如附件二所示調解筆錄之負擔。
    事實及理由
一、本判決理由所援用之證據資料（含供述證據及非供述證據）
    ，被告、辯護人、檢察官於本院審理時同意作為證據，依刑
    事訴訟法第159條之5第1項規定，認均有證據能力。本案經
    本院審理結果，認第一審判決以被告係犯刑法第284條前段
    之過失傷害罪，並以被告符合自首規定，爰依刑法第62條前
    段之規定減輕其刑，原審認事用法、量刑均無不當，應予維
    持，除證據部分補充「被告於本院審理程序之自白」、事實
    部分補充「被告考領有普通重型機車駕駛執照」外，餘均引
    用第一審簡易判決書記載之事實、證據及理由（如附件一）
    。
二、被告上訴意旨雖以：其與告訴人已達成和解，請求緩刑宣告
    等語。惟被告於本院審理時坦承過失傷害犯行，並未指摘原
    判決有任何認事用法違背法令之處，其提起上訴，為無理由
    ，應予駁回。
三、被告未曾因故意犯罪受有期徒刑以上刑之宣告，有臺灣高等
    法院被告前案紀錄表可稽，其經此偵、審教訓後，應知所警
    惕，信無再犯之虞，且被告已與告訴人成立和解，有如附件
    二所示調解筆錄可按，告訴人並表示已原諒被告且請求給予
    被告緩刑機會，故本院認所宣告之刑以暫不執行為適當，依
    刑法第74條第1項第1款之規定宣告緩刑2 年，以啟自新。又
    按「緩刑宣告，得斟酌情形，命犯罪行為人向被害人支付相
    當數額之財產或非財產上之損害賠償。」，刑法第74條第2
    項第3款亦定有明文，本件被告既需向本案告訴人支付如附
    件二所示調解筆錄金額，為確保被告能如期履行附件二之條
    件，以維告訴人權益，故本院考量上開各項情狀後，認於被
    告緩刑期間課予如附件二調解筆錄之負擔，乃為適當，爰併
    予宣告之。另依刑法第75條之1第1項第4款規定，被告如有
    違反本院所定前開主文所示命其所為之事項情節重大，足認
    原宣告之緩刑難收預期效果，而有執行刑罰之必要者，得撤
    銷緩刑之宣告，附此敘明。
據上論斷，應依刑事訴訟法第455之1第1項、第3項、第364條、
第368條、第373條，刑法第74條第1項第1款、第2項第3款，判決
如主文。
本案經檢察官彭盛智聲請簡易判決處刑，檢察官蘇聖涵到庭執行
職務。
中　　華　　民　　國　　110 　年　　9 　　月　　23　　日
　　　　　　　　　刑事第八庭   審判長法　官 鄭燕璘
　　　　　　　　　                   法  官 陳碧玉
　　　　　　　　　                   法  官 郭瓊徽　
以上正本證明與原本無異。
不得上訴。
                                     書記官 王珮君
中　　華　　民　　國　　110 　年　　9 　　月　　23　　日
附錄
中華民國刑法第284條
因過失傷害人者，處1年以下有期徒刑、拘役或10萬元以下罰金
；致重傷者，處3年以下有期徒刑、拘役或30萬元以下罰金。